臺灣花蓮地方法院民事裁定  
111年度勞訴字第15號
原      告  陳柚屹  
被      告  台灣電力股份有限公司

法定代理人  曾文生  
上列當事人間請求確認調動無效等事件，本院裁定如下：
    主  文
原告應於本裁定送達後30日內，補正權利保護必要之欠缺，逾期
即駁回其訴。
    理  由
一、確認法律關係之訴，非原告有即受確認判決之法律上利益者
    ，不得提起之，民事訴訟法第247條第1項前段定有明文。所
    謂即受確認判決之法律上利益，係指法律關係之存否不明確
    ，原告主觀上認其在法律上之地位有不安之狀態存在，且此
    種不安之狀態，能以確認判決將之除去者而言，若縱經法院
    判決確認，亦不能除去其不安之狀態者，即難認有受確認判
    決之法律上利益（最高法院52年台上字第1240號民事判例）
    。確認法律關係成立或不成立之訴，以確認現在之法律關係
    為限，如已過去或將來應發生之法律關係，則不得為此訴之
    標的（最高法院49年台上字第1813號民事判例）。
二、原告之訴，有欠缺權利保護必要之情形者，法院得不經言詞
    辯論，逕以判決駁回之。但其情形可以補正者，審判長應定
    期間先命補正，民事訴訟法第249條第2項第1款定有明文。
    所謂欠缺權利保護必要，其上位概念乃「訴之利益」。確認
    之訴以有即受確認判決之法律上利益，始能認有保護之必要
    。而所謂即受確認判決之法律上利益，係指因法律關係存否
    不明確，致當事人在私法上之地位有受侵害之危險，而此項
    危險得以確認判決除去之者而言。故而提起消極確認之訴若
    欠缺即受確認判決之法律上利益者，應包括於上揭第249條
    第2項第1款所規定欠缺權利保護必要之範疇內。
三、本件原告起訴主張被告東部發電廠於民國109年4月13日召開
    職位歸級會議，與會主管與原告涉訟而未迴避，其程序顯然
    有重大瑕疵，且未經實質審議即作成決議，應非適法，進而
    被告東部發電廠於109年4月14日依上述決議作成人事異動之
    調動指示，係屬無效等語，並聲明請求確認上項職位歸級決
    議及調動指示均無效。經查，原告上述主張之決議乃被告公
    司主管之內部意思決定，無法定應遵守之程序規定，縱有不
    當，並無足認其為當然無效之法律上規定，況且上開職位歸
    級會議決議之內容，僅為使原告回復至依其招考錄用時所約
    定應派任之職級，尚與其所援引之最高法院111年度台上字
    第300號民事裁定先例之事實內容為懲戒處分有所不同，難
    以比附；至於被告基於上述決議所作成之人事職務調動，係
    109年4月14日，距今已有2年半以上，事後原告亦依被告指
    示至調動後之部門服勞務達一段相當期間，原告目前亦非處
    於上開調動後之職位，此職務調動似已屬過去之狀態，現時
    是否仍有法律關係不安之狀態而足以影響原告私法上之權益
    ，甚有疑問，於無充分之事實及法律依據下，難認其有權利
    保護之必要（本件確認之訴，依原告之主張，難認其目前在
    法律上之地位有不安之狀態存在，且此種不安之狀態，能以
    確認判決將之除去），其訴訟要件即有欠缺。依前開規定，
    命原告於本裁定送達後30日內補正，逾期不補正，即駁回原
    告之訴。
四、裁定如主文。
中　　華　　民　　國　　111 　年　　11　　月　　4 　　日
                  勞動法庭    法　官　沈培錚
以上正本證明係照原本作成。
本裁定不得抗告。
中　　華　　民　　國　　111 　年　　11　　月　　7 　　日
                              書記官　黃慧中